【裁判字號】    99,審訴,65
【裁判日期】    990128
【裁判案由】    毒品危害防制條例
【裁判全文】
臺灣高雄地方法院刑事判決              99年度審訴字第65號
公  訴  人  臺灣高雄地方法院檢察署檢察官
被      告  乙○○
上列被告因違反毒品危害防制條例案件，經檢察官提起公訴（98
年度毒偵字第6759號），被告於本院準備程序進行中，為有罪之
陳述，經本院合議庭裁定由受命法官獨任改依簡式審判程序審理
，並判決如下：
    主  文
乙○○施用第一級毒品，累犯，處有期徒刑玖月；又持有第一級
毒品，累犯，處有期徒刑肆月，扣案之海洛因壹包（檢驗後淨重
零點零參壹公克及含海洛因之包裝袋壹個），沒收銷燬之。應執
行有期徒刑拾壹月，扣案之海洛因壹包（檢驗後淨重零點零參壹
公克及含海洛因之包裝袋壹個），沒收銷燬之。
    事  實
一、乙○○前於民國82年間，因違反肅清煙毒條例、贓物、麻醉
    藥品管理條例等案件，經本院以82年度訴字第927 號判決判
    處有期徒刑3 年1 月、5 月、4 月，應執行有期徒刑3 年6
    月，上訴後，經臺灣高等法院高雄分院以82年度上訴字第17
    56號判決駁回上訴，而告確定。另因違反麻醉藥品管理條例
    案件，經最高法院以83年度臺上字第635 號判決判處有期徒
    刑1 年3 月、5 月、應執行有期徒刑1 年6 月確定。上開各
    罪嗣經臺灣高等法院高雄分院以83年度聲字第302 號裁定應
    執行有期徒刑4 年10月確定，於85年6 月7 日縮短刑期假釋
    出監。又於假釋期間，因違反肅清煙毒條例案件，經本院以
    83年度訴字第289 號判決判處有期徒刑2 年2 月，上訴後，
    經臺灣高等法院高雄分院以83年度上訴字第2083號判決駁回
    上訴而告確定。再因違反肅清煙毒條例、麻醉藥品管理條例
    案件，經本院以86年度訴字第1098號判決判處有期徒刑3 年
    2 月、4 月，應執行有期徒刑3 年4 月，上訴後，經臺灣高
    等法院高雄分院以86年度上訴字第1335號判決駁回上訴而告
    確定。另因傷害案件，經本院以86年度易字第4791號判決判
    處有期徒刑4 月確定。另因違反電信法案件，經本院以86年
    度訴字第3312號判決判處有期徒刑4 月確定。另因再違反肅
    清煙毒條例、麻醉藥品管理條例案件，經本院以87年度訴字
    第52號判決判處有期徒刑3 年4 月、5 月，應執行有期徒刑
    3 年6 月確定。上開6 罪嗣經本院以87年度聲字第1611號裁
    定應執行有期徒刑7 年9 月確定。上開假釋經撤銷後，殘刑
    4 年2 月9 日與上開案件接續執行，於93年1 月20日縮短刑
    期假釋出監。復於94年間因竊盜案件，經本院以94年度簡上
    字第678 號判決判處有期徒刑1 年4 月確定，嗣經裁定減刑
    為有期徒刑8 月確定，並因而撤銷假釋，原計殘刑5 年3 月
    4 日，惟經裁定減刑而餘殘刑有期徒刑1 年1 月，與前述有
    期徒刑8 月部分，接續執行，而於97年3 月11日縮刑期滿執
    行完畢。另於94年間因施用毒品案件，經本院以94年度毒聲
    字第1442號裁定送觀察勒戒後，認有繼續施用毒品之傾向，
    經本院以95年度毒聲字第2055號裁定令入戒治處所施以強制
    戒治後，於95年4 月17日執行完畢釋放，並經臺灣高雄地方
    法院檢察署檢察官於95年4 月19日以95年度戒毒偵字第191
    號為不起訴處分確定。猶不知戒絕毒癮，明知海洛因係毒品
    危害防制條例第2 條第2 項第1 款所明定之第一級毒品，不
    得持有、施用，竟於上開強制戒治執行完畢釋放後5 年內，
    復基於施用第一級毒品海洛因之犯意，於98年10月26日晚間
    10時許，在其位於高雄市前鎮區鎮北四巷6 之1 號住處內，
    以將海洛因摻水後，置入針筒注射手臂血管之方式，施用第
    一級毒品海洛因1 次；另基於持有第一級毒品海洛因之犯意
    ，於98年10月27日下午1 時30分許，在高雄市○鎮區○○路
    上某三角公園內，向某真實姓名、年籍不詳之綽號「海阿」
    （台語發音）之成年男子，以新臺幣500 元之價格，購入第
    一級毒品海洛因1 包，而予持有之。旋於同日下午3 時40分
    許，在高雄市○鎮區○○街150 號前為警查獲，並當場扣得
    未及施用之第一級毒品海洛因1 包（檢驗後淨重0.031 公克
    及內含與海洛因難以析離，應一併視為毒品之包裝袋1 個）
    ，經得其同意採集尿液送驗，結果呈嗎啡陽性反應，而知悉
    上情。
二、案經高雄市政府警察局苓雅分局移送臺灣高雄地方法院檢察
    署檢察官偵查起訴。
    理  由
一、本件被告乙○○所犯係死刑、無期徒刑、最輕本刑為3 年以
    上有期徒刑以外之罪，其於準備程序中，就被訴事實為有罪
    之陳述，經本院告知簡式審判程序之旨，並聽取檢察官及被
    告之意見後，合議庭裁定由受命法官獨任進行簡式審判程序
    ，合先敘明。
二、上開事實，業據被告於警詢、本院審理時坦承不諱（見偵卷
    第6 頁背面、本院卷第25頁），且經警採集其尿液送高雄市
    立凱旋醫院檢驗結果，被告尿液呈嗎啡陽性反應，有高雄市
    政府警察局苓雅分局毒品案件嫌疑人尿液採證代碼對照表、
    濫用藥物尿液檢體監管記錄表、高雄市立凱旋醫院濫用藥物
    尿液檢驗報告可稽（見偵卷第15至16、62頁）。爰審酌：(
    一) 氣相層析質譜儀（GC／MS）乃目前就藥物篩檢結果必須
    進一步確認時最常採用之確認方法，因此在良好的操作條件
    之下，以氣相層析質譜儀作藥物及其代謝物之定性及定量分
    析，幾乎不會有偽陽性反應產生，業經行政院國軍退除役官
    輔導委員會台北榮民總醫院於83年4 月7 日以（83）北總內
    字第03059 號函示明確。（二）又海洛因係嗎啡經化學合成
    之半人工合成品，毒性倍於嗎啡，其經吸食或施打入人體，
    經新陳代謝作用又分解成嗎啡，故海洛因在進入人體後，均
    以嗎啡型態排於尿液中，故於吸食或施打海洛因者尿液中，
    可檢出嗎啡陽性反應，業經憲兵司令部80年5 月7 日以（80
    ）鑑驗字第1746號函示明確。從而，被告尿液經以氣相層析
    質譜儀鑑驗後，結果呈嗎啡陽性反應，已如前述，是依前開
    函示意旨，被告自白核與事實相符。又被告前因施用毒品案
    件，經本院以94年度毒聲字第1442號裁定送觀察勒戒後，認
    有繼續施用毒品之傾向，經本院以95年度毒聲字第2055號裁
    定令入戒治處所施以強制戒治後，於95年4 月17日執行完畢
    釋放，並經臺灣高雄地方法院檢察署檢察官於95年4 月19日
    以95年度戒毒偵字第191 號為不起訴處分確定之事實，有臺
    灣高等法院被告前案紀錄表在卷可憑。是被告於上開強制戒
    治執行完畢釋放後5 年內，再犯本件施用海洛因之犯行，應
    依法論科。從而，本案事證明確，被告犯行堪予認定。
三、核被告所為，係犯毒品危害防制條例第10條第1 項之施用第
    一級毒品及同條例第11條第1 項持有第一級毒品罪。起訴書
    之犯罪事實欄業已載明被告持有海洛因，足見此部分之事實
    業經起訴，雖所犯法條欄漏載毒品危害防制條例第11條第1
    項之條文，本院仍應依法審理之。被告施用第一級毒品前持
    有第一級毒品之行為，已為其後施用之高度行為所吸收，不
    另論罪。被告所犯上開2 罪，犯意各別，行為互殊，應分論
    併罰。又被告曾因如事實欄所示犯行，經法院判決如事實欄
    所示罪刑確定，於97年3 月11日縮刑期滿執行完畢之事實，
    此有前開前案紀錄表可佐，是其5 年以內故意再犯本件有期
    徒刑以上之罪，均為累犯，各應依刑法第47條第1 項規定，
    加重其刑。爰審酌被告前經強制戒治執行完畢，猶不思戒除
    毒癮，顯見其並無堅定戒癮之意志，且未經許可無故持有第
    一級毒品，行為顯有可議之處，惟念其行為尚未危害他人及
    其犯後坦承犯行，態度尚稱良好，持有毒品之數量不多等一
    切情狀，分別量處如主文所示之刑，並依刑法第51條第5 款
    之規定，定其應執行刑，以資警惕；至檢察官求予量處應執
    行有期徒刑1 年3 月，略嫌過重，附此敘明。另扣案之海洛
    因1 包（檢驗後淨重0.031 公克及內含與海洛因難以析離，
    應一併視為毒品之包裝袋1 個），係查獲之毒品，有高雄市
    立凱旋醫院98年11月18日濫用藥物成品檢驗鑑定書在卷可參
    （見偵卷第63頁），是不問屬於犯人與否，依毒品危害防制
    條例第18條第1 項前段規定，諭知沒收銷燬。至海洛因送驗
    所致之耗損，因已滅失，爰不沒收銷燬之。
據上論斷，應依刑事訴訟法第273 條之1 第1 項、第299 條第1
項前段，毒品危害防制條例第10條第1 項、第11條第1 項、第18
條第1 項前段，刑法第11條、第47條第1 項、第51條第5 款，判
決如主文。
本案經檢察官甲○○到庭執行職務。
中    華    民    國    99    年     1    月    28    日
                  刑事第十庭  法  官  方錦源
以上正本證明與原本無異。
如不服本判決應於收受本判決後10日內向本院提出上訴書狀，並
應敘述具體理由，如未敘述上訴理由者，應於上訴期間屆滿後20
日內補提理由書狀於本院（均須按他造當事人之人數附繕本）「
切勿逕送上級法院」。
中    華    民    國    99    年     1    月    28    日
                              書記官  黃勤涵
附錄條文：
毒品危害防制條例第10條第1 項：
施用第一級毒品者，處6 月以上5 年以下有期徒刑。
毒品危害防制條例第11條第1 項：
持有第一級毒品者，處3 年以下有期徒刑、拘役或新臺幣5 萬元
以下罰金。

司法院資訊處製作；財團法人民間司法改革基金會備份。
